【裁判字號】    99,重附民,1
【裁判日期】    990204
【裁判案由】    違反著作權法等
【裁判全文】
智慧財產法院刑事附帶民事訴訟判決
                                     99年度重附民字第1號
原      告  美商微軟公司（Microsoft Corp.）
代  表  人  甲○○○○○○○ .
訴訟代理人  陳瓊英律師
            藍孟真律師
            丙○○
被      告  乙○○
上列原告因被告乙○○違反著作權法等案件（本院98年度刑智上
易字第124 號），提起刑事附帶民事訴訟，本院判決如下：
    主  文
原告之訴及假執行之聲請均駁回。
    事實及理由
一、原告主張被告乙○○在臺北市大同區○○○路○ 段46巷34號
    1 樓經營「原華南」遊戲光碟專賣店，明知「XBOX」、「XB
    OX360 」之商標圖樣係原告美商微軟股份有限公司向經濟部
    中央標準局（現改為經濟部智慧財產局）申請註冊登記，享
    有商標專用權（現改為商標權），且原告開發「XBOX」、「
    XBOX 360」視訊娛樂系統，就其支援遊戲軟體之電腦程式及
    其使用手冊，或就其全部，或就其內部之Development Kit
    擁有著作權，竟意圖販賣牟利，以每片新臺幣（下同）80元
    至100 元之價格向真實姓名年籍不詳之人自稱「吳奇偉」之
    成年男子購入未經原告公司授權使用商標，亦未經授予著作
    財產權之仿冒遊戲光碟片、視聽光碟片（遊戲類光碟片商標
    外包裝或有上開商標標示，經入主機執行後，有顯現上開商
    標標示者，亦有顯現準私文書字樣者），將之藏放在臺北縣
    三重市○○街6 號3 、4 樓，並自民國97年2 月起，在其所
    經營之「原華南」內，提供目錄供不特定顧客勾選，並約定
    交貨日期，再依顧客勾選結果，前往臺北縣三重市○○街6
    號3 、4 樓之藏放地拿取顧客選購之光碟片交予顧客，多次
    以每片約150 元出售牟利。嗣為警分別於97年8 月13日11時
    許，在臺北縣三重市○○街6 號3 、4 樓，及於97年8 月13
    日11時13分許，在臺北市大同區○○○路○ 段46巷34號1 樓
    查獲。爰依著作權法第88條、第89條、商標法第63條第1 項
    第3 款、第66條第3 項及民法第195 條第1 項規定，聲明求
    為判決被告應給付2 千6 百68萬元本息，應將最後事實審民
    、刑事判決主文登載經濟日報第一版下半頁一日，且應將道
    歉啟事登載經濟日報第一版下半頁一日，並願供擔保請准宣
    告假執行。
二、本件未經言詞辯論，被告未聲明陳述。
三、按提起附帶民事訴訟，應於刑事訴訟起訴後第二審辯論終結
    前為之；又法院認為原告之訴不合法或無理由者，應以判決
    駁回之。刑事訴訟法第488 條前段、第502 條第1 項前段分
    別定有明文。查本件被告被訴違反著作權法等案件，因被告
    經第一審判決後上訴未敘述具體理由，與上訴法定要件不合
    ，業經本院未經言詞辯論於98年11月20日逕予判決駁回上訴
    在案，原告復於99年1 月29日向本院提起本件附帶民事訴訟
    ，有蓋於起訴狀上之本院收狀戳記足憑，依照首開規定，本
    件原告之訴顯非合法，自應駁回原告附帶提起之民事訴訟，
    其假執行之聲請因亦無所附麗，應併予駁回。
四、據上論斷，應依智慧財產案件審理法第1 條，刑事訴訟法第
    502條第1 項前段，判決如主文。
中    華    民    國    99    年    2     月    4     日
                    智慧財產法院第二庭
                          審判長法  官  陳國成
                                法  官  蔡惠如
                                法  官  陳忠行
以上正本係照原本作成。
如不服本判決，應於收受送達後十日內向本院提出上訴書狀，其
未敘述上訴之理由者，並得於提起上訴後十日內向本院補提理由
書（均須按他造當事人之人數附繕本）。
中    華    民    國    99    年    2     月    4     日
                                書記官  陳士軒


司法院資訊處製作；財團法人民間司法改革基金會備份。
